臺灣南投地方法院小額民事判決
110年度投小字第578號
原      告  和潤企業股份有限公司

法定代理人  劉源森  
訴訟代理人  董博瑞  
            李宛柔  
被      告  李盈珍  

上列當事人間給付分期買賣價金事件，經臺灣臺北地方法院裁定
移送前來，本院於民國111年3月28日言詞辯論終結，判決如下：
    主      文
被告應給付原告新臺幣陸萬壹仟伍佰參拾陸元，及其中新臺幣伍
萬玖仟玖佰參拾陸元自民國一百一十年六月八日起至清償日止，
按週年利率百分之十六計算之利息。
訴訟費用新臺幣壹仟元由被告負擔。
本判決第一項得假執行。
    事實及理由
一、原告起訴主張：被告於民國108年10月4日以分期付款方式向
    訴外人上豐汽車有限公司買受車牌號碼000-0000號機車乙輛
    ，約定自108年11月7日起至111年10月7日止，分36期，第1
    期至第35期每期付款新臺幣（下同）2,497元，第36期付款2
    ,505元，合計總價金89,900元，並約定若有任一期款到期未
    繳付，即須按週年利率19.99%計收遲延利息以及催收手續費
    每次100元。倘遲延之分期款項已達全部價金5分之1即17,98
    0元，出賣人即得請求買受人支付全部價金，並同時簽訂三
    方契約，將上開買賣價金之債權轉讓予原告。詎被告自第1
    期起即屢次遲延，且繳付第12期（應繳日109年10月7日）款
    項後即未再繳款，累計應付催收手續費1,600元；至110年6
    月7日累計遲延付款19,976元已逾總價金5分之1，故原告得
    請求被告一次支付未償價金59,936元，並按週年利率19.99%
    計收遲延利息，爰依契約及債權讓與之法律關係提起本件訴
    訟等語。並聲明：如主文第1項所示。
二、被告則以：同意原告之請求，其確實有分期購買機車等語。
三、法院之判斷：
（一）原告主張之上開事實，業據其提出分期付款申請暨約定書
      、分期付款明細為證，被告於言詞辯論期日到場亦未爭執
      ，本院依調查證據之結果，堪信原告前揭主張為真實。
（二）按當事人於言詞辯論時為訴訟標的之捨棄或認諾者，應本
      於其捨棄或認諾為該當事人敗訴之判決。民事訴訟法第38
      4條定有明文。又被告既於言詞辯論時為訴訟標的之認諾
      ，法院即應不調查原告所主張為訴訟標的之法律關係是否
      果屬存在，而以認諾為被告敗訴之判決基礎（最高法院45
      年台上字第31號判例參照）。本件被告既已於本院言詞辯
      論期日時認諾原告之請求，參照前開規定，自應本於其認
      諾而為其敗訴之判決。
四、綜上所述，原告請求被告給付61,536元，及其中59,936元自
    110年6月8日起至清償日止，按週年利率16%計算之利息，為
    有理由，應予准許。
五、本件係就民事訴訟法第436 條之8 適用小額訴訟程序所為被
    告敗訴之判決，依同法第436 條之20規定，應依職權宣告假
    執行。
六、本件訴訟費用額確定為1,000 元（即裁判費1,000 元），依
    民事訴訟法第78條，由被告負擔。 
中　　華　　民　　國　　111 　年　　3 　　月　　31　　日
                        臺灣南投地方法院南投簡易庭
                              法  官  丁婉容
以上為正本係照原本作成。
如不服本判決，應於送達後二十日內，向本院提出上訴狀，並表
明上訴理由（上訴理由應表明一、原判決所違背之法令及具體內
容。二、依訴訟資料可認為原判決有違背法令之具體事實。），
如於本判決宣示後送達前提起上訴者，應於判決送達後二十日內
補提上訴理由書（須附繕本），如未於上訴後二十日內補提合法
上訴理由書，法院得逕以裁定駁回上訴；並向本院繳足上訴裁判
費。　　　　　　　　　　　　　　　
中　　華　　民　　國　　111 　年　　3 　　月　　31　　日
                              書記官  詹書瑋